臺灣屏東地方法院刑事裁定　　　　　　　110年度聲字第627號
聲明異議人
即　受刑人　黃屏德



上列聲明異議人即受刑人因違反毒品危害防制條例案件，對於臺
灣屏東地方檢察署檢察官執行之指揮（110 年度執更字第151 號
）聲明異議，本院裁定如下：
    主      文
聲明異議駁回。
    理      由
一、聲明異議意旨略以：聲明異議人即受刑人黃屏德（下稱異議
    人）前因違反毒品危害防制條例案件，分別經臺灣高等法院
    高雄分院以109 年度聲字第1944號裁定應執行有期徒刑14年
    確定（下稱甲裁定）、經本院以109 年度聲字第1730號裁定
    應執行有期徒刑10年確定（下稱乙裁定），其中乙裁定附表
    編號1 （共2 次，其中一次犯罪日期係民國108 年3 月13日
    ）、編號4 （共2 次，其中一次犯罪日期係108 年3 月22日
    ）、編號5 （共4 次，犯罪日期分別為108 年3 月12日、10
    8 年3 月19日、108 年3 月19日、108 年3 月21日）、及編
    號6 （共2 次，犯罪日期分別為108 年3 月5 日、108 年3
    月11日）此8 罪均係於甲裁定附表編號1 之判決確定日即「
    108 年3 月23日」之前所犯，符合刑法數罪併罰、合併定執
    行刑之規定，異議人於臺灣屏東地方檢察署檢察官核發110
    年度執更字第151 號執行指揮書時始發現上開情形，而認檢
    察官之執行指揮不當，爰依法聲明異議等語。
二、按受刑人或其法定代理人或配偶，以檢察官執行之指揮為不
    當者，得向諭知該裁判之法院聲明異議，刑事訴訟法第484
    條定有明文。所謂諭知「該裁判之法院」，係指對被告之有
    罪判決，於主文內實際宣示其主刑、從刑之裁判而言，亦即
    具體宣示主刑、從刑之法院（最高法院79年台聲字第19號判
    例、83年度台聲字第45號裁定意旨參照）。又受刑人如係對
    於依定應執行刑裁定之指揮執行聲明異議，應向為該應執行
    刑裁定之法院為之（最高法院101 年度台抗字第785 號裁定
    意旨參照）。審酌異議人本件聲明異議意旨，係針對乙裁定
    附表編號1 、4 、5 、6 所示之其中8 罪，未能與甲裁定合
    併定執行刑而不服，則上開乙裁定之裁判法院係本院，本院
    自應有管轄權，合先敘明。
三、次按裁判確定前犯罪數者，併合處罰之；數罪併罰有二裁判
    以上者，依第51條之規定，定其應執行之刑，刑法第50條第
    1 項前段、第53條分別定有明文。另按定應執行刑之實體裁
    判，於確定後即發生實質之確定力，而有一事不再理原則之
    適用；數罪併罰案件之實體裁判，除因增加經另案判決確定
    合於數罪併罰之其他犯罪，或原定應執行刑之數罪中有部分
    犯罪，因非常上訴、再審程序而經撤銷改判，或有赦免、減
    刑，更定其刑等情形，致原裁判定刑之基礎已經變動，而有
    另定應執行刑之必要者外，法院應受原確定裁定實質確定力
    之拘束，不得就該確定裁定已定應執行刑之數罪，其全部或
    部分再行定其應執行之刑，否則即有違反一事不再理原則（
    最高法院103 年度台抗字第306 號、105 年度台抗字第121
    號、108 年度台抗字第417 號裁定意旨參照）。易言之，受
    刑人所犯之數罪如已經法院裁判定其應執行之刑確定，除有
    上開定刑基礎已發生變動之情形外，自不得再就全部或部分
    定其應執行刑，倘能恣意將其中一罪或數罪割裂抽出，另改
    與他罪定應執行刑，無異使定執行刑案件永遠陷於浮動不安
    之狀態，而有害於法安定性，並違反一事不再理原則。
四、經查：
  ㈠受刑人因犯違反毒品危害防制條例15罪，經臺灣高等法院高
    雄分院以109 年度聲字第1944號裁定應執行有期徒刑14年確
    定（即甲裁定），又犯違反毒品危害防制條例15罪，經本院
    以109 年度聲字第1730號裁定應執行有期徒刑10年確定（即
    乙裁定）等情，有上開刑事裁定及臺灣高等法院被告前案紀
    錄表在卷可稽，此部分之事實堪以認定。
  ㈡而甲裁定附表所示各該刑事判決，其中最早判決確定之基準
    罪裁判，為附表編號1 之本院107 年度訴字第1024號刑事判
    決，該案之確定日為108 年3 月23日；乙裁定之附表編號1
    、4 、5 、6 所示其中8 罪之犯罪日期（詳如聲明異議意旨
    所載），固係於前開基準罪即「108 年3 月23日」之前所犯
    ，惟乙裁定附表編號1 所示之2 罪，曾經本院以108 年度訴
    字第494 號判決定應執行有期徒刑1 年6 月確定、附表編號
    3 至6 所示之罪，曾經本院以108 年度訴字第801 號判決定
    應執行有期徒刑8 年6 月確定，此有前引之被告前案紀錄表
    在卷可考，而上開附表編號1 所示其中1 罪之犯罪日期為10
    8 年5 月7 日、附表編號3 之所示4 罪之犯罪日期為108 年
    3 月26日、108 年3 月31日、108 年4 月2 日、108 年5 月
    6 日、附表編號4 所示其中1 罪之犯罪日期為108 年4 月15
    日，前揭各罪均係於甲裁定基準罪確定日之後所犯，而不符
    合數罪併罰合併定執行刑之要件，無從與甲裁定合併定應執
    行刑。則揆諸前開說明，乙裁定附表編號1 、3 至6 所示各
    罪，既曾經原判決定應執行刑確定，復又與附表編號2 所示
    之罪經本院合併定應執行有期徒刑10年確定，自不得恣意就
    其中抽取一罪或數罪另與甲裁定合併定應執行刑，否則即有
    害於法之安定性，並與一事不再理原則有違。從而，檢察官
    之指揮執行難認有何違法或不當，本件異議人之聲明異議為
    無理由，應予駁回。
五、依刑事訴訟法第486條，裁定如主文。
中    華    民    國   110    年    10    月    12    日
                  刑事第一庭    法  官  涂裕洪
以上正本證明與原本無異。
如不服本裁定，應於送達後5日內，向本院提出抗告狀。
中    華    民    國   110    年    10    月    12    日
                                書記官  黃振法